【裁判字號】    89,易,528
【裁判日期】    890608
【裁判案由】    違反家庭暴力防治法
【裁判全文】
臺灣彰化地方法院刑事判決                          八十九年度易字第五二八號
    公  訴  人  臺灣彰化地方法院檢察署檢察官
    被      告  乙○○
右列被告因違反家庭暴力防治法案件，經檢察官提起公訴（八十九年度偵字第一七一
一號）及併案審理（八十九年度偵字第二九七０號），本院判決如左：
    主      文
乙○○連續違反法院民事通常保護令所為命遷出住居所及禁止實施家庭暴力行為之裁
定，處拘役伍拾伍日，如易科罰金，以參佰元折算壹日。
        事  實
一、乙○○係丙○○之父親，二人間具有家庭暴力防治法所定之家庭成員關係，乙○○曾於民國八十九年一月三十一，經本院依家庭暴力防治法第十三條規定，以八
    十八年度家護字第十號民事通常保護令裁定令「其在八十九年二月七日上午十二
    時前遷出彰化縣田中鎮○○里○路五九號丙○○之住所，將鑰匙交付丙○○；且
    不對丙○○為騷擾、通話、通信等聯絡行為；亦不得對丙○○及其家庭成員祖母
    葉陳阿變、母甲○○等人實施身體或精神上不法侵害之行為」，詎乙○○基於概
    括之犯意，先於八十九年二月十八日十九時三十分許，進住前開彰化縣田中鎮○○里○路五九號處，且以手腳拍踢紗門，並以加害生命之事，向丙○○及葉陳阿
    變恐嚇稱「家人見一個即殺一個」等語，使丙○○心生畏懼（葉陳阿變並不生畏
    懼之）；後續於八十九年四月十日上午九時四十分許，在前開處所，以出手抓頭
    髮之方式，對甲○○實施暴力，並以加害生命之事，向甲○○恐嚇稱「要你死」
    等語，使甲○○心生畏懼。
二、案經被害人丙○○訴由彰化縣警察局田中分局報告台灣彰化地方法院檢察署檢察
    官偵查起訴暨被害人甲○○訴由彰化縣警察局田中分局報告台灣彰化地方法院檢
    察署檢察官移送併案審理。
        理  由
一、訊據被告乙○○固承認其於右揭時間，進住彰化縣田中鎮○○里○路五九號之事
    實，惟矢口否認有以手腳拍踢紗門，出言恫嚇告訴人丙○○及祖母葉陳阿變恐與
    對告訴人甲○○施以暴力之行為，並辯稱其進住前開處所，係家人同意而為，其
    並未為違反民事通常保護令之行為云云。惟查：右揭事實，業據告訴人丙○○、
    甲○○指訴綦詳，核與與證人葉陳阿變於警訊中所證稱之情節相符，參之告訴人
    丙○○、甲○○二人，分係被告乙○○之女兒及妻子，若被告乙○○無前開令家
    人無法忍受之暴力行為，其家人焉有如此堅決指訴之理，此外復有本院八十九年
    家護字八十九年家護字第一號民事通常保護令裁定影本一紙在卷可稽，顯見被告
    乙○○所辯，與事實不符，係事後卸責之詞，不可採信。本件事證明確，被告乙○○之犯行，洵堪認定。
二、核被告乙○○於前開時地對告訴人丙○○施言恫嚇部分，係犯家庭暴力防治法第
    五十條第二、三款之罪及刑法第三百零五條之罪，被告葉明所犯上開二罪，有方
    法結果之關係，應依牽連犯之例，從一重之家庭暴力防治法第五十條第二、三款
    之罪處斷；其對告訴人甲○○施暴力並出言恐嚇部分，係犯同法第五十條第一、
    三款之罪及刑法第三百零五條之罪，被告葉明所犯上開二罪，亦有方法結果之關
    係，應依牽連犯之例，從一重之家庭暴力防治法第五十條第一、三款。被告乙○○前後二次違反民事通常保護令之行為，時間緊接，基本構成要件相同，顯係基
    於概括犯意所為，為連續犯，依法論以情節較重之家庭暴力防治法第五十條第一
    、三款之罪，並加重其刑。前開事實中，原起訴書所漏列部分，與已起訴部分，
有裁判上一罪之關係，本院自得併予審理，附此說明，爰審酌被告之素行，犯罪
    動機、手段、方法、所生之危害及渠於犯罪後之態度等一切情狀，量處如主文所
    示之刑，並諭知易科罰金之折算標準。
三、據上論斷，應依刑事訴訟法第二百九十九條第一項前段，家庭暴力防治法第五十
    條第一、三款，刑法第十一條前段、第五十六條、第三百零五條、第五十五條、
    第四十一條，罰金罰鍰提高標準條例第二條，判決如主文。
本案經檢察官洪紹文到庭執行職務。
中      華      民      國     八十九     年    六   月    八         日
                                      臺灣彰化地方法院刑事第三庭
                                          法      官  洪  志  賢
右正本證明與原本無異。
如不服本判決，應於判決送達後十日內，向本院提出上訴狀（須附繕本）。
                                          法院書記官  邱  柏  滄
中      華      民      國      八十 九     年      六    月    十二    日
刑法第三百零五條
以加害生命、身體、自由、名譽、財產之事恐嚇他人，致生危害於安全者，處二年以
下有期徒刑、拘役或三百元以下罰金。
家庭暴力防治法第五十條
違反法院第十三條、第十五條所為之下列裁定者，為本法所稱之反保護令罪，處三年
以下有期徒刑、拘役或科或併科新臺幣十萬元以下罰金：
一、禁止實施家庭暴力行為。
二、禁止直接或間接騷擾、接觸、通話或其他連絡行為。
三、命遷出住居所。
四、遠離住居所、工作場所、學校或其他特定場所。
五、命完成加害人處遇計畫：戒癮治療、精神治療、心理輔導或其他治療、輔導。


司法院資訊處製作；財團法人民間司法改革基金會備份。
